【裁判字號】    97,整抗,26
【裁判日期】    970421
【裁判案由】    公司重整
【裁判全文】
臺灣臺北地方法院民事裁定              97年度整抗字第26號
抗  告  人  佑億金屬工業有限公司
法定代理人  乙○○
相  對  人  德寶營造股份有限公司
法定代理人  丁○○
            丙○○
            甲○○
上列當事人間重整債權聲明異議事件，抗告人對於中華民國96年
9月21日本院95年度整字第2號第一審裁定提起抗告，本院裁定如
下：
    主  文
抗告駁回。
抗告程序費用新臺幣壹仟元由抗告人負擔。
    理  由
一、抗告意旨略以：原裁定就抗告人申報之債權審查結果，認原
    裁定附表編號第15筆60萬元、第16筆280 萬元、第17筆48萬
    5,000 元、第18筆52萬1,950 元、第19筆318 萬200 元、第
    28筆21萬3,800 元部份（下稱系爭債權）應予剔除，惟抗告
    人曾於民國95年7 月5 日檢具相關證物訴請相對人給付上開
    工程款，並經本院95年度建字第186 號受理有案，足證相對
    人確實積欠抗告人上開工程款，縱有爭議，亦僅係債務金額
    多寡而已，非能全數予以剔除，爰依法提起抗告。
二、原審對抗告人申報重整債權金額1351萬1,343 元債權，准將
    其中558 萬7,280 元列入重整債權，抗告人對原審否准上開
    債權列入重整債權不服，提起抗告（其餘否准部分，及准許
    列入重整債權部分，未據兩造不服，業經確定）。
三、按法院審查重整債權及股東權之期日，重整監督人、重整人
    及公司負責人應到場備詢，重整債權人、股東及其他利害關
    係人，得到場陳述意見。有異議之債權或股東權，由法院裁
    定之；就債權或股東權有實體上之爭執者，應由有爭執之利
    害關係人，於前項裁定送達後20日內提起確認之訴，並應向
    法院為起訴之證明，經起訴後在判決確定前，仍依前項裁定
    之內容及數額行使其權利。但依重整計畫受清償時，應予提
    存，公司法第299 條第1 項、第2 項、第3 項分別定有明文
    。是依上開規定，重整法院就有異議之債權僅得為形式上之
    審查，如對重整法院所為准否列入重整債權之裁定有「實體
    上」之爭執者，應由有爭執之利害關係人另行提起確認之訴
    處理。
四、經查：抗告人於原審申報系爭債權提出承攬合約、自行製作
    之估價單、會議記錄及對帳單為憑（見原審卷第44至96頁）
    ，既為相對人否認，復未提出任何足資證明之債權憑證，從
    形式上觀之，已難認定其對相對人確有上開債權存在；況抗
    告人不否認曾就系爭債權對相對人起訴請求給付工程款，經
    本院95年度建字第186 號受理在案，並提出起訴狀及言詞辯
    論通知書附本院卷可參，上開訴訟既未終結，經抗告人取得
    勝訴判決確定，足見兩造間就系爭債權是否存在、債權數額
    若干等事項，容有爭議，核屬實體上之爭執，非本件重整債
    權異議之非訟程序所得審究，揆諸前揭說明，允宜由抗告人
    另行處理。
五、綜上所述，原審就抗告人申報重整債權金額1,351 萬1,343
    元債權，准以558 萬7,280 元列入重整債權，並無違誤（原
    裁定附表漏未記載原審卷第1 頁債權審查彙整表之濱江國中
    74萬7,297 元債權，應予補充，惟原裁定准予抗告人申報並
    列入重整債權之總金額不變，併此敘明）。抗告人猶執前詞
    ，指摘原裁定不當，為無理由，應予駁回。
六、據上論結，本件抗告為無理由，依非訟事件法第21條第2 項
    、第24條第1 項、第46條、民事訴訟法第495 條之1 第1 項
    、第449 條第1項、第78條，裁定如主文。
中    華    民    國    97    年    4     月    21    日
                  民事第五庭   審判長法    官  薛中興
                                     法    官  林妙黛
                                     法    官  胡宏文
以上正本係照原本作成
如不服本裁定，僅得於收受本裁定正本送達後10日內，以適用法
規顯有錯誤為理由，向本院提出再抗告狀，（須附繕本一份及繳
納再抗告裁判費新台幣1,000元），經本院許可後始可再抗告。
中    華    民    國    97    年    4     月    22    日
                                     書 記 官  曾寶生


司法院資訊處製作；財團法人民間司法改革基金會備份。
